# 出售子公司时遇到的实际问题，求教陈版！

提问人：afu082 时间：2012-01-30 17:23:59
现公司遇到一个问题，母公司出资成立全资子公司A公司，注册资本 100 万，资本公积股本溢价 20 万，到 10 年底时A公司共计盈利 200万，已分配母公司股利 120 万，计提盈余公积 20 万，尚有未分配利润 60 万。 11 年 6 月底时母公司将A公司以 300 万价格出售给非关联方， 11 年1-6月A公司共盈利 40 万，为简化处理A公司在 6 月底同时将还剩下的 100 万未分配利润全部分配给了母公司，请问在合并报表层面该确认多少出售A公司的投资收益？请陈版指点一下！谢谢!

回答人：chenyiwei
按照解释 4 号第四条的规定计算合并报表层面的处置损益。 在本案例中，处置前的 100 万元股利分配导致处置日被处置企业的净资产减少（处置时点合并报表层面的净资产帐面价值为 120 万），所以处置收益为 300 － 120 ＝ 180 万元。另外， 1 ～ 6 月期间被处置企业的净利润 40 万元体现在合并利润表的各损益项目中，并构成合并报表层面的“归属母公司股东的净利润”的组成部分。

回答人：chenyiwei
关于zoujiecpa在 2 楼点评中的问题：处置时点合并报表层面的净资产帐面价值为 120 万＝注册资本 100 万＋资本溢价 20 万。按照题意，在处置日之前应当已经把结存的留存收益全部分配完毕了。